【裁判字號】    96,訴,5282
【裁判日期】    970214
【裁判案由】    毒品危害防制條例
【裁判全文】
臺灣高雄地方法院刑事判決              96年度訴字第5282號
公  訴  人  臺灣高雄地方法院檢察署檢察官
被      告  甲○○
                    （另案於臺灣高雄第二監獄執行中）
上列被告因毒品危害防制條例案件，經檢察官提起公訴（96年度
毒偵字第9404號），經本院裁定改行簡式審判程序，判決如下：
    主  文
甲○○施用第一級毒品，累犯，處有期徒刑拾月。
    事  實
一、甲○○前因施用毒品案件，經本院以94年度毒聲字第1349號
    裁定送觀察、勒戒，於民國94年6 月24日釋放，並經臺灣高
    雄地方法院檢察署檢察官以94年度毒偵字第4436號為不起訴
    處分確定；復於94、95年間因施用毒品案件，經本院以95年
    度訴字第462 號判處有期徒刑8 月確定，於96年5 月11日縮
    刑期滿執行完畢。詎其猶不知悔改，明知海洛因係經政府公
    告，列為毒品危害防制條例第2 條第2 項第1 款之第一級毒
    品，未經許可不得持有、施用，竟於上開觀察、勒戒執行完
    畢釋放後5 年內，基於施用第一級毒品海洛因之犯意，於96
    年8 月21日9 時許（起訴書誤載為21時許），在高雄市前金
    區○○○街132 號之1 住處，以海洛因摻水注射方式施用第
    一級毒品海洛因1 次。嗣於翌（22）日1 時許，在高雄市○
    ○區○○路與南台路口前為警盤查，經其同意採尿送驗，結
    果呈海洛因代謝物之嗎啡陽性反應，因而查悉上情。
二、案經高雄市政府警察局新興分局報請臺灣高雄地方法院檢察
    署檢察官偵查起訴。
    理  由
一、本件被告甲○○所犯係死刑、無期徒刑、最輕本刑為3 年以
    上有期徒刑以外之罪，其於準備程序中就被訴事實為有罪之
    陳述，經法官告知簡式審判程序之旨，並聽取公訴人及被告
    之意見後，認為適宜由受命法官獨任進行簡式審判程序，依
    刑事訴訟法第273 條之1 第1 項規定，裁定由受命法官獨任
    進行審判程序。又本件之證據調查，依刑事訴訟法第273 條
    之2 規定，不受同法第159 條第1 項、第161 條之2 、第16
    1 條之3 、第163 條之1 及第164 條至第170 條規定之限制
    ，均合先敘明。
二、訊據被告甲○○對於在上揭時、地，以上述方法施用第一級
    毒品海洛因之犯罪事實坦承不諱（本院卷第27頁），被告對
    於在96年8 月22日1 時許在高雄市○○區○○路與南台路口
    前為警盤查，經其同意採尿送驗，由警方提供乾淨空瓶予被
    告親自排放尿液，並當面封緘之過程，亦不爭執（警卷第1
    頁背面），被告尿液送驗結果，經高雄市立凱旋醫院以氣相
    層析質譜法 (GC/MS)確認檢驗結果，呈嗎啡陽性反應，有該
    院96年9 月3 日轉碼編號A00000000 號濫用藥物尿液檢驗報
    告、高雄市政府警察局新興分局偵辦毒品案件嫌疑人尿液採
    證代碼對照表（尿液代碼：A369）各1 紙在卷為證（警卷第
    2 、3 頁），足認被告自白與事實相符，犯行堪以認定，應
    予依法論科。
三、被告前因施用毒品案件，經本院以94年度毒聲字第1349裁定
    送觀察、勒戒，因無繼續施用毒品傾向，於94年6 月24日執
    行完畢釋放，並經臺灣高雄地方法院檢察署檢察官以94年度
    毒偵字第4436號為不起訴處分確定；復因施用毒品案件，經
    本院以95年度訴字第462 號判處有期徒刑8 月確定，於96年
    5 月11日縮刑期滿執行完畢，有臺灣高等法院被告前案紀錄
    表在卷可稽。是被告於「初犯」經觀察、勒戒後，於五年內
    再犯，經依法追訴處罰，本案已屬3 犯以上，檢察官逕行起
    訴，即無不合。
四、查海洛因係屬毒品危害防制條例第2 條第2 項第1 款之第一
    級毒品，核被告所為，係犯毒品危害防制條例第10條第1 項
    施用第一級毒品罪。其施用前持有第一級毒品海洛因之低度
    行為，應為施用第一級毒品海洛因之高度行為所吸收，不另
    論罪。被告前因施用毒品案件，經本院以95年度訴字第462
    號判處有期徒刑8 月確定，甫於96年5 月11日縮刑期滿執行
    完畢，有臺灣高等法院被告前案紀錄表在卷可憑，其受有期
    徒刑執行完畢後，於5 年內故意再犯本件有期徒刑以上之罪
    ，為累犯，應依刑法第47條第1 項規定，加重其刑。爰審酌
    被告前因施用毒品經觀察、勒戒執行完畢，猶未戒除施用毒
    品惡習，惟係戕害自身健康，且犯後坦承犯行，尚具悔意，
    及其犯罪之動機、目的、手段等一切情狀，量處如主文所示
    之刑。
據上論斷，應依刑事訴訟法第273 條之1 第1 項、第299 條第1
項前段，毒品危害防制條例第10條第1 項，刑法第11條前段、第
47條第1項，判決如主文。
本案經檢察官李佳韻到庭執行職務。
中    華    民    國    97    年    2     月    14    日
                  刑事第八庭    法  官  曾鈴
以上正本證明與原本無異。
如不服本判決應於收受本判決後10日內向本院提出上訴書狀，並
應敘述具體理由，如未敘述上訴理由者，應於上訴期間屆滿後20
日內補提理由書狀於本院（均須按他造當事人之人數附繕本）「
切勿逕送上級法院」。
中    華    民    國    97    年    2     月    15    日
                                書記官  曾秀鳳
附錄本判決論罪科刑之法條：
毒品危害防制條例第10條第1項


司法院資訊處製作；財團法人民間司法改革基金會備份。
